臺灣板橋地方法院刑事判決　　　　　　　96年度訴字第2629號
公　訴　人　臺灣板橋地方法院檢察署檢察官
被　　　告　甲○○
上列被告因違反毒品危害防制條例案件，經檢察官提起公訴（96
年毒偵字第3624號），被告於準備程序中為有罪之陳述，經本院
合議庭裁定由受命法官進行簡式審判程序獨任審理，本院判決如
下：
    主  文
甲○○施用第一級毒品，處有期徒刑柒月。
扣案之第一級毒品海洛因伍包（合計淨重捌點玖肆公克），沒收
銷燬之。扣案之上開海洛因之外包裝袋伍個、電子磅秤壹臺、注
射針筒壹支、吸管分裝器肆支，均沒收之。
    事  實
一、甲○○前於民國91年間，因施用毒品案件，經本院以91年毒
    聲字第2343號裁定送觀察、勒戒後，認無繼續施用毒品之傾
    向，由臺灣板橋地方法院檢察署檢察官於91年8 月9 日以91
    年毒偵字第1340、2018號、2563號為不起訴處分確定。詎其
    仍不知悔改，竟基於施用第一級毒品海洛因之犯意，於96年
    5 月7 日下午6 時許，在臺北縣五股鄉○○路16巷43號2 樓
    租屋處，以將海洛因摻入香煙內之方式，施用第一級毒品海
    洛因1 次。嗣於96年5 月7 日晚上7 時20分許，在臺北縣五
    股鄉○○路16巷口為警查獲，並扣得甲○○所有，供其施用
    第一級毒品海洛因所用之電子磅秤1 台、注射針筒1 支、吸
    管分裝器4 支、海洛因5 包（合計淨重8.94公克）及該海洛
    因外包裝袋5 個。再經採驗尿液，而查悉上情。
二、案經臺北縣政府警察局蘆洲分局移送臺灣板橋地方法院檢察
    署檢察官偵查起訴。
    理  由
一、按除被告所犯為死刑、無期徒刑、最輕本刑為3 年以上有期
    徒刑之罪或高等法院管轄第一審案件者外，於第一次審判期
    日前之準備程序進行中，被告先就被訴事實為有罪之陳述時
    ，審判長得告知被告簡式審判程序之旨，並聽取當事人、代
    理人、辯護人及輔佐人之意見後，裁定進行簡式審判程序，
    刑事訴訟法第273 條之1 第1 項定有明文。經核本件被告甲
    ○○所犯係死刑、無期徒刑、最輕本刑為3 年以上有期徒刑
    以外之罪，其於準備程序中就被訴事實為有罪之陳述，經法
    官告知簡式審判程序之旨，並聽取公訴人及被告之意見後，
    本院合議庭認宜進行簡式審判程序，爰依首揭規定合議裁定
    由受命法官獨任進行簡式審判程序，合先敘明。
二、上揭事實，業據被告甲○○坦承不諱（見本院卷第33頁），
    且其於上揭時地為警查獲時所採取之尿液，經送請台灣檢驗
    科技股份有限公司檢驗結果，鴉片呈陽性反應，有該公司96
    年5 月14日報告編號CH/2007/50214 號濫用藥物尿液檢驗報
    告1 紙附卷可稽。且被告於上揭時地為警查獲時，有白粉5
    包、被告所有供施用第一級毒品海洛因使用之上開白粉外包
    裝袋5 個、電子磅秤1 台、注射針筒1 支及吸管分裝器4 支
    扣案可資佐證，而該白粉經送法務部調查局鑑定結果，認含
    有海洛因成分（合計淨重8.94公克，空包裝重2.24公克），
    有該局96年6 月8 日調科壹字第09623049680 號鑑定書1 紙
    附卷可稽，足徵被告前開自白與事實相符，應堪採信。又被
    告曾於91年間，因施用毒品案件，經本院以91年毒聲字第
    2343號裁定送觀察、勒戒後，認無繼續施用毒品之傾向，由
    臺灣板橋地方法院檢察署檢察官於91年8 月9 日以91年毒偵
    字第1340、2018號、2563號為不起訴處分確定，有臺灣高等
    法院被告前案紀錄表及前揭不起訴處分書各1 件附卷可憑，
    是被告顯係於觀察勒戒期滿後5 年以內再施用第一級毒品海
    洛因。本件事證明確，被告上開犯行洵堪認定。
三、查海洛因係毒品危害防制條例第2 條第2 項所稱之第一級毒
    品，不得持有、施用，被告竟持之以施用，核其所為，係犯
    毒品危害防制條例第10條第1 項之施用第一級毒品罪。被告
    持有海洛因後，進而施用，其持有海洛因行為應被其施用之
    行為所吸收，不另論罪。爰審酌被告經觀察勒戒後仍再犯相
    同罪行，顯見意志不堅，惟念其犯罪係戕害自身，尚未害及
    他人，所犯情節非重，及犯罪後承認犯行，態度良好等一切
    情狀，量處如主文所示之刑。又扣案之白粉5 包確係第一級
    毒品海洛因（合計淨重8.94公克），已如前述，爰依毒品危
    害防制條例第18條第1 項前段之規定，宣告沒收併銷燬之。
    送鑑耗損之海洛因粉末既已滅失，自無庸宣告沒收銷燬。而
    扣案之上開海洛因外包裝袋5 個、電子磅秤1 台、注射針筒
    1 支、吸管分裝器4 支，均係被告所有，供施用第一級毒品
    海洛因犯罪之物，業據被告於本院審理時供述在卷，爰依刑
    法第38條第1 項第2 款之規定併予宣告沒收。
據上論斷，應依刑事訴訟法第273 條之1 第1 項、第299 條第1
項前段，毒品危害防制條例第10條第1 項、第18條第1 項前段，
刑法第11條前段、第38條第1 項第2 款，判決如主文。
本案經檢察官顏世翠到庭執行職務。
中　　華　　民　　國　　96　　年　　9 　　月　　21　　日
                  刑事第十三庭  法　官  李麗珠
上列正本證明與原本無異。
如不服本判決，應於送達後十日內敘明上訴理由，向本院提出上
訴狀
                                書記官  林政良
中　　華　　民　　國　　96　　年　　9 　　月　　21　　日
附錄本判決論罪法條：
毒品危害防制條例第10條：
施用第1級毒品者，處6月以上5年以下有期徒刑。
施用第2級毒品者，處3年以下有期徒刑。
